臺灣高等法院刑事判決　　　　　　　 100年度上訴字第2848號
上　訴　人　臺灣士林地方法院檢察署檢察官
上　訴　人　丁　亮
即　被　告
選任辯護人　陳明暉　律師
　　　　　　簡泰正　律師
上列上訴人因被告違反毒品危害防制條例案件，不服臺灣士林地
方法院100年度訴字第132號，中華民國100年8月23日第一審判決
（起訴案號：臺灣士林地方法院檢察署100年度偵字第1547 號、
第1942號、第5250號、100年度毒偵字第242號），提起上訴，判
決如下：
    主    文
上訴駁回。
    犯罪事實
一、丁亮前因違反槍砲彈藥刀械管制條例案件，經原審判處有期
    徒刑5月確定，嗣經減刑為有期徒刑2月15日，民國96年8月8
    日執行完畢。又因妨害自由等案件，經臺灣臺北地方法院以
    97年度訴字第574 號判處有期徒刑7月、6月、5月及3月，定
    應執行刑有期徒刑1年2月，最高法院駁回上訴確定。又因違
    反毒品危害防制條例案件，經送觀察、勒戒認無繼續施用毒
    品傾向，經臺灣士林地方法院檢察署檢察官以95年度毒偵字
    第2192號為不起訴處分，嗣於觀察勒戒釋放5 年內，又於97
    年10月1日施用第一級毒品，經提起公訴，由原審以97 年度
    審訴字第364號判處有期徒刑7月確定，與前述罪刑合併定應
    執行刑有期徒刑1年8月，於98年9月28日執行完畢。
二、丁亮明知甲基安非他命、愷他命分別係毒品危害防制條例明
    文列管之第二級、第三級毒品，不得非法持有、轉讓及販賣
    ，竟基於販賣之營利意圖，以其所有SAMSUNG 牌行動電話搭
    配其配偶曾靖荀名義申請之0000000000門號對外聯絡，於附
    表一、二所示時地，以所示方式、數量及價格販賣第二級毒
    品甲基安非他命、第三級毒品愷他命予附表一、二所示之人
    。另基於轉讓之犯意，於附表三所示時地，以所示數量無償
    轉讓第三級毒品愷他命予江正雄、許勝欽。
三、丁亮不思戒除毒癮，於100年1月18或19日某時，在新北市○
    ○區○○路公園廁所，非法施用第二級毒品甲基安非他命。
    嗣於100年1 月20日凌晨3時30分許，經警於新北市○○區○
    ○路3段331巷1號前查獲，並扣得施用剩餘之甲基安非他命1
    包（驗餘重量0.7238公克）及前述SAMSUNG牌行動電話1支。
四、案經新北市政府警察局淡水分局、金山分局報請臺灣士林地
    方法院檢察署檢察官偵查起訴。
    理    由
壹、審理範圍：
    被告雖僅就施用毒品、附表三編號1第3行為時間所示100年1
    月7 日轉讓毒品以外之犯行上訴；但檢察官以原判決定應執
    行刑過低為由，就被告犯行全部上訴，故原判決認定之犯罪
    事實全部均為本院應審理範圍。
貳、證據能力：
（一）被告以外之人於審判外之陳述，雖不符前4 條之規定，而
      當事人於審判程序同意作為證據，法院審酌該言詞陳述或
      書面陳述作成時之情況，認為適當，得為證據。當事人、
      代理人或辯護人於法院調查證據，知有第159條第1項不得
      為證據之情形，而未於言詞辯論終結前聲明異議者，視為
      有前項之同意。刑事訴訟法第159條之5第1項、第2項定有
      明文。被告、辯護人及檢察官對於本案各項證據的證據能
      力，均表示無意見（本院卷第64頁反面、第97頁）。經查
      ，被告以外之證人張坤鳴、翁翊華、郭馴鴻、秦健于、潘
      柏銓、周慶隆、江正雄、許勝欽、蕭世偉、郭鎧銓、葉俊
      利、呂伊軒、張樹林、徐逸達、盧俊元、林賢和、曹煌宗
      、林大智、林銘郁、藍雅齡、盧尚竣、楊雅惠、黃明清、
      洪仲緯及曾建榮於警詢、偵查中之證述，經原審及本院依
      法踐行調查證據程式，檢察官、被告及辯護人均知有該證
      詞，而不爭執各該證據之證據能力，且未於原審及本院言
      詞辯論終結前聲明異議，審酌各該證人筆錄作成時之情況
      ，並無在非自由意志情況下所為之陳述，認為適當，依刑
      事訴訟法第159條之5第2項規定，具有證據能力。
（二）其餘憑以認定被告丁亮犯罪事實之非供述證據（詳後述）
      ，查無違反法定程序取得之情，依同法第158條之4規定反
      面解釋，均有證據能力。
、實體部分：
一、認定犯罪事實所憑之證據及理由：
（一）被告丁亮對於附表三編號1第3 行為時間，即100年1月7日
      轉讓第三級毒品愷他命予證人江正雄及施用第二級毒品甲
      基安非他命之犯罪事實均坦白承認，核與證人江正雄之證
      述相符，並有通訊監察譯文可憑（他4223號卷第294 頁，
      備註欄編號 525、527、529）。被告獲案時所採集之尿液
      經送請檢驗，結果證實呈甲基安非他命陽性反應；又扣案
      結晶物經送請檢驗，檢出甲基安非他命成分（驗餘重量0.
      7238公克），有臺灣檢驗科技股份有限公司100年2月11日
      UL/2011/00000000號濫用藥物檢驗報告、交通部民用航空
      局航空醫務中心100年3月4日航藥鑑字第1001160號毒品鑑
      定書可證，足認被告丁亮此部分任意性自白與事實相符，
      可以採信。
（二）被告丁亮上訴否認附表一、二所示販賣第二、三級毒品安
      非他命、愷他命，以及附表三編號1第3 次行為時間（100
      年1月7日）以外之轉讓第三級毒品愷他命犯行，辯稱：曾
      經轉讓毒品予證人張坤鳴、周慶隆等人，並非販賣毒品；
      雖曾與證人翁奕華於電話中談論毒品交易之事，但因被告
      並沒有安非他命，故未實行交易毒品犯行、證人郭訓鴻證
      述前後不一，證人藍雅齡並未親眼目睹被告販賣安非他命
      予郭訓鴻、證人秦健于及許勝欽於原審均經具結而甘冒偽
      證罪責仍堅稱其等於偵查中之證述並非事實，否認被告曾
      販賣或轉讓毒品予渠等、證人秦健于及許勝欽於原審具結
      之證述均是事實、被告與證人潘柏銓之通訊監察譯文並未
      提及如何約定碰面地點，顯見證人潘柏銓所言與事實不符
      、證人蕭世偉已於本次審理證述未曾向被告購買毒品、證
      人江正雄之證述並不足以證明被告曾於100年1月3、5及11
      日轉讓毒品予證人江正雄云云。經查：
  １、關於附表一編號1所示販賣第二級毒品部分：
      被告否認附表一編號1 所示販賣第二級毒品甲基安非他命
      予張坤鳴犯行，辯稱無償轉讓予張坤鳴，準備兩人一齊施
      用云云；而證人張坤鳴於偵查中證述：「99年12月29日上
      午10時許以電話與被告聯繫後，以新臺幣（下同）2 千元
      向被告購得甲基安非他命1包（毛重0.64 公克），尚未施
      用即為警查獲，並扣得甲基安非他命」等語（見偵1942號
      卷第61至62頁），核與監聽譯文所示情節相合（見偵1547
      號卷一第114 頁，備註欄編號359至361）。證人張坤鳴當
      日遭查獲之白色微黃透明結晶1 包經鑑定檢出甲基安非他
      命成分（驗餘重量0.4398公克），有交通部民用航空局航
      空醫務中心100年1 月13日航藥鑑字第1000087號毒品鑑定
      書可憑（見偵1942號卷第67頁），雖然證人張坤鳴於偵查
      中證稱交易地點在老梅與三芝間山區云云，但證人張坤鳴
      於原審已明確證述：「被告是當天上午在我三芝住處附近
      交付甲基安非他命1包」等語（見原審卷第182頁反面），
      核與監聽譯文顯示之基地台位置相符，此一交易地點並經
      被告坦承（見原審卷第219 頁），被告與張坤鳴該次交易
      地點在張坤鳴位於三芝鄉○○路住處附近，應可認定，足
      認被告與證人張坤鳴確實於附表一編號1 所示時地，交易
      如附表一編號1 所示毒品。至於證人張坤鳴雖於原審翻異
      ，供稱被告當天是為答謝其曾提供施用毒品場所，故無償
      贈與甲基安非他命供其施用，2 千元是清償先前積欠被告
      之債務，雙方並非買賣行為云云；惟查，證人張坤鳴於同
      一審理程序就上述毒品之來源，先證述是綽號「小蜻蜓」
      者所寄放，後改稱是被告無償交付云云，經質以為何所述
      不一，隨即又改口兩者均有交付云云（見原審卷第182 至
      183頁），則證人於原審翻異之詞其憑信性，即有可疑。
      參酌證人張坤鳴供稱與被告並無仇隙，且於警詢、偵查中
      均未遭受刑求或不正方法逼供，顯無任意杜撰毒品交易情
      節構陷被告之動機，況且依監聽譯文所示，被告在電話中
      問張坤鳴「那怎麼弄？一個嗎？」證人張坤鳴回稱：「嗯
      ，你現在一個多少？」明顯可證雙方已進行詢價交易買賣
      毒品之行為，絕非僅為無償轉讓。證人張坤鳴於原審證述
      是被告無償贈與甲基安非他命云云，核與事證不符，不能
      採信。
  ２、關於附表一編號2所示販賣第二級毒品部分：
      證人翁翊華於偵查中結證：「99年12 月13日下午2時30分
      許，在新北市○○區○○路2號旁路邊車上以2千元向被告
      購買甲基安非他命1包」等語（見偵4223號卷第270頁），
      核與監聽譯文所示情節相符（見偵1547號卷一第339 頁，
      備註欄編號128至130）。證人翁翊華雖於原審改稱該次交
      易並未成功云云（見原審卷第109 頁），然被告坦承確有
      談論毒品交易之事實（見本院卷第29頁），參酌99年12月
      13日14時18分許之監聽內容：「華：喂。被告：你是在哪
      裡ㄟ『楓愛林』..我怎麼沒看到你？華：我看到你的車，
      在你車後面」等語（見偵1547號卷一第339 頁），以及證
      人翁翊華坦承與被告並無仇隙，於警詢、偵查中均未遭受
      刑求或不正方法逼供，顯無任意杜撰毒品交易成功情節構
      陷被告之動機。被告與證人翁翊華曾於99年12月13日14時
      許在三芝區○○路碰面，交易附表一編號2 所示毒品種類
      、價額之事實，可以認定。
  ３、關於附表一編號3所示販賣第二級毒品部分：
      證人郭馴鴻於偵查中證稱：「99年12月13日在淡水區○○
      ○路○段路旁，以2 千元向被告購買甲基安非他命0.5公克
      ，另於100年1月1日、同年月4日，在淡海加油站，分別以
      5百元、1千元，向被告購買甲基安非他命各0.2 公克」等
      語（見偵1547號卷二第139至140頁），核與監聽譯文所示
      情節相符（見偵1547號卷二第129頁，備註欄編號138、第
      127頁備註欄編號394、395、444至447 ）。又證人郭馴鴻
      於原審證述：「從99年12月間至100年1月間大約向被告購
      買過1、2次甲基安非他命，監聽譯文中『蝦子1 斤』是指
      0.5公克甲基安非他命，價錢約2 千元，半斤則是指要買1
      千元0.2公克甲基安非他命，其中100年1月1日該次原本想
      要買2千元0.5公克，但身上只有5百元，被告只願意給1千
      元0.2公克，故先欠被告5百元，但後來有還給被告」等語
      （見原審卷第176至177頁），足見該次交易價金應為新台
      幣1 千元，起訴書附表一關於此部分之記載，應予更正。
      至於證人郭馴鴻雖曾一度證稱99年12月13日當天並未交易
      毒品，實際上是買賣溪蝦云云，但於同次庭訊曾證稱99年
      12月13 日確實有向被告拿到0.5公克甲基安非他命，且對
      於以何種價格向被告購買毒品曾有反覆不一說法的原因，
      清楚表明是因時間已久不復記憶，偵查中所言應屬事實等
      語（見原審卷第173、177頁）。參酌毒品之價格，本可隨
      毒品的質量或分裝而有不同，而證人郭訓鴻也證述：「沒
      有講過特定的價格或數量，都是被告幫我們拿的，價格不
      一定」等語（見原審卷第175 頁）。審酌證人郭馴鴻於警
      詢、偵查中均未遭受刑求或不正方法逼供，並無任意杜撰
      毒品交易成功情節構陷被告之動機，證人郭馴鴻於被告遭
      查獲之初，偵查中之證述應屬事實，被告確有附表一編號
      3所示犯行，可以認定。
  ４、關於附表一編號4所示販賣第二級毒品部分：
      證人秦健于偵查中結證稱：「99年12月25日，在淡水下圭
      柔山附近，以5百元向被告購買甲基安非他命1包」（偵15
      47號卷二第317 頁），核與監聽譯文所示情節相符（見偵
      1547號卷一第105頁，備註欄編號306）。證人秦健于雖於
      原審改稱警詢係應員警要求而指控被告販賣毒品，之後一
      時反應不過來，才會在偵查中繼續指證被告販毒，實際上
      當天是要與被告合資購買線上遊戲點數云云。惟查，被告
      與證人秦健于對於購買何種遊戲點數、欲至何處合資購買
      等情，供詞均不相符（見原審卷第104頁反、105頁），證
      人秦健于於原審翻異之詞，顯然不可採信。又證人秦健于
      自稱與被告並無仇隙，於警詢、偵查均未遭受刑求或不正
      方法逼供，並無任意杜撰毒品交易情節構陷被告之動機，
      參酌依監聽譯文顯示，被告先詢問秦健于：「你不是要那
      種嗎？」，秦健于則答以「怎樣，你說呀」，被告：「你
      那一種，我就自己那種喔？」，秦健于回稱「有啊，看你
      怎麼說」，被告繼稱：「拿5百，先拿5百好嗎？」等語（
      見偵1547號卷一第105頁，備註欄編號306），顯見雙方已
      就毒品交易之數量、價格進行磋商，證人秦健于於原審證
      述被告並未販賣甲基安非他命云云，核與事證不符，不能
      採信，被告確實觸犯附表一編號4所示犯行，可以認定。
  ５、關於附表一編號5所示販賣第二級毒品部分：
      證人潘柏銓於偵查及原審結證稱：「100年1 月3日，在北
      勢子28號工廠附近，以3千元向被告購買1公克甲基安非他
      命，當場先付1千元，當天晚上又給付2千元」等語（偵15
      47號卷二第359頁，原審卷第178頁以下），參照100年1月
      3日12時41分許監聽內容：「被告：嘿。潘：阿你..送1個
      上來，送『1 罐』啦。被告：好啦，好。……潘：ㄟ..方
      便一下我只有1 張而已，阿剩下的晚上給你。被告：幹你
      娘..阿我..經常那個..潘：阿我..你就知道我晚上才有辦
      法，天黑才有辦法…被告：好啦」等語（偵1547號卷二第
      346頁，備註欄編號417），足證證人潘柏銓因錢不夠而向
      被告要求於當日晚間再將欠款一次還清，被告丁亮同意其
      所請，被告確實觸犯附表一編號5所示犯行，可以認定。
  ６、關於附表二編號1販賣第三級毒品部分：
      證人蕭世偉於偵查中結證稱：「於99年12月13日，在三芝
      國中站牌前，以1 千元向被告購買粉狀愷他命，警詢時因
      為被告在旁邊，所以不敢講實話」等語（偵4223號卷第35
      9、360頁），核與卷附監聽譯文所示情節吻合（偵1547號
      卷一第238頁備註欄編號143）。雖然證人蕭世偉於本院審
      理改稱：「毒品是向網路遊戲玩家買的。因警詢結束後要
      移送地檢署時，在場有位警察告訴我說要跟檢察官說是跟
      被告丁亮買的，才不會被收押，所以偵查中就照警察說的
      講是跟被告買的」云云。惟查，證人蕭世偉於警詢除承認
      施用毒品外，並供稱毒品是向綽號「小千」男子所購買云
      云，有該次警詢筆錄可憑（見偵1547卷一第223 頁），而
      於本院審理卻證稱：「警詢中除承認施用毒品外，並未供
      述毒品是向何人所購買」等語（見本院卷第125 頁反面）
      ，前後供述不一，已難採信。而證人於警詢曾經員警多次
      詢問毒品來源，均斷然否認向被告購買毒品，何以僅因一
      位「不是抓我的警察，也不是做筆錄及押解我到檢察署」
      而與該案全然無關聯之警察的一句話，即願意一五一十具
      體且明確地指述向被告購買毒品之情節，顯然有違常理，
      且依警方辦案實務，瞭解案情者只有承辦小隊，支援的員
      警無從知悉案情，並經證人即支援製作證人蕭世偉警詢筆
      錄之員警王一明明確證述（見本院卷第125 頁），而證人
      蕭世偉也證稱：「（99年12月13日在三芝國中站牌前，還
      有價格1 千元，毒品是愷他命，賣給你的人是丁亮，這些
      人事地時都有如何冒出來的？）這是我自己的陳述，也是
      那個警察叫我編的。（你講的內容中的人事地物都是編的
      嗎？）有一些是編的，人是編的，地點應該也是編的，時
      間我現在記不起來，價格他問我1千或是2千元，我就隨便
      回答。」等語（見本院卷第99頁反至100 頁），足認關於
      該次販賣毒品之買賣雙方、交易地點與金額，均是證人蕭
      世偉主動述及，對於案情並不了解之其他員警，如何能指
      示證人蕭世偉：「如果檢察官問你說愷他命的來源，說是
      跟『丁亮』買的」等語（見本院卷第98頁正反）；況且，
      經本院函查新北市政府警察局淡水分局，並無證人蕭世偉
      所形容「男性，約170 公分，瘦瘦的，沒有戴眼鏡，普通
      膚色，台灣人口音，年齡約40歲左右，坐於靠近中間位置
      」等特徵之員警，有該局100年12月7日新北警淡刑字第10
      00040629號函可憑（見本院卷第117至119頁）。證人蕭世
      偉指稱受員警威脅始於偵查中指述毒品是向被告購買云云
      ，顯係臨訟編纂之詞，不能採信。被告於附表一編號5 所
      示時地販賣愷他命予蕭世偉之事實，可以認定。
  ７、關於附表二編號1販賣第三級毒品部分：
      證人周慶隆於偵查中結證：「99年12月23日、同年月27日
      ，在淡水區番子厝住處，分別以3百元、3至4 百元向被告
      購買愷他命」等語（偵1547號卷二第398 頁），核與監聽
      譯文所示情節大致吻合（偵1547號卷二第391、392頁通聯
      內容），證人周慶隆證稱99年12 月27日該次交易金額約3
      、400 元，此部分因金額不確定，應從有利被告之標準認
      定為300 元。證人周慶榮雖於原審改稱99年12月23日通話
      內容只是「閒扯淡」，有沒有拿到愷他命菸忘記了，99年
      12月27日則是被告無償請其施用愷他命菸，但其實也不確
      定云云；而周慶榮最初於淡水分局警詢中並未供稱向被告
      購買愷他命菸，嗣於偵查中表示警詢中太多人同時被查獲
      所以不敢講實話，實際上有向被告購買愷他命菸，且供稱
      承檢察官偵訊時並未強迫逼供，足見證人周慶隆於偵查中
      之證述出於自由意志。參酌監聽內容：「被告：哪一種，
      第2還是第3ㄟ，第2ㄟ啦？周：第3ㄟ。被告：要怎麼算？
      一隻牛喔。周：ㄏㄚ？被告：給你花一隻牛啊。周：半隻
      牛而已。被告：幹林老師，好啦」等語（偵1547卷二第39
      2至393頁，備註欄編號327 通聯內容），顯見雙方已就毒
      品交易價格進行磋商並達成協議，非僅止於無償轉讓。被
      告辯稱是無償轉讓愷他命予證人周慶隆云云，核與事證不
      符，不能採信。被告於附表二編號2 所示時地販賣愷他命
      予周慶隆之犯罪事實，可以認定。
  ８、關於附表三所示轉讓第三級毒品部分：
      被告否認附表三編號1之第3 行為即100年1月7日以外之轉
      讓第三級毒品愷他命予江正雄及許勝欽之4 次犯行，但證
      人江正雄於偵查中結證稱：「被告於100年1月3日、5日、
      11日，無償轉讓愷他命菸給我」等語（見偵4223 號第321
      、322頁），證人許勝欽也證稱：「被告於99 年12月19日
      晚間，在淡水區○○○道、北新路口便利商店無償轉讓數
      根愷他命菸給我，譯文中『一個單位』是指愷他命菸2、3
      支之意」（見偵4223號卷第352 頁），核與卷附監聽譯文
      所示情節相符（見偵4223號卷第293至295頁，備註欄編號
      415、416、423、471、513及第339頁備註欄編號208至210
      參照）。證人江正雄雖於原審初始供稱100年1 月3日與被
      告並未碰面，1月5日、11日有無碰面忘記了云云，但之後
      改稱「因今天距離案發時已經半年，我在檢察官訊問中的
      回答應該是事實」等語（見原審卷第138 頁），並證稱：
      「100年1 月3日確實有從被告處取得愷他命，地點是在下
      圭柔山車行樓下，偵訊當時距離案發比較接近，當時根據
      記憶而為事實陳述」等語（見原審卷第138頁反、139頁）
      。則證人江正雄於偵查中之證述因距離案發較為接近，記
      憶較為鮮明下所為證述，且與監聽譯文吻合，應認與事實
      相符。況且被告於原審一併否認於100年1 月7日之轉讓毒
      品犯行，並陳述與證人江正雄於原審證述當日二人並未碰
      面之相同說詞，而被告於本院則坦承該次之轉讓犯行，更
      可證明證人江正雄於原審證稱：「100年1月3日、7日與被
      告並未碰面，1月5日、11日有無碰面忘記了」等情並非事
      實，自不足採。另一位證人許勝欽雖於原審改稱99年12月
      19日電話中並非討論有關愷他命之事，「肯德基」是指肯
      德基速食店之食物，「褲喔」只是開玩笑的話，「工作褲
      」則是指下水抓螃蟹所穿之下水褲云云；但被告與證人許
      勝欽電話談論之話題若真是討論購買肯德基速食，應無需
      以「一個肯德基」、「一個單位」、「褲」等計量單位代
      稱；況且證人許勝欽坦承與被告並無仇隙，且於警詢、偵
      查中均未遭刑求或不正方法逼供，應無任意杜撰毒品交易
      情節而構陷被告之動機，故證人許勝欽於原審所為翻異之
      證述純屬事後迴護被告之詞，不足採信。
  ９、上述各次犯行之監聽紀錄顯示，被告與證人等於電話中或
      已約定見面時間、地點或約定價購、還錢事宜，而販賣毒
      品犯罪性質有其階段性及隱密性。若買賣雙方已約定交易
      的時、地或價格，基於隱密安全的高度要求下，自無一再
      反覆確認通聯，徒增被查獲的風險。於約定交易時地的前
      階段行為確認後，嗣後依約定完成交付毒品及價金的後階
      段行為，核屬買賣毒品交易之當然過程，且證人等於偵查
      中所述與監聽紀錄之對話內容原委前後相符，自可確保證
      人陳述的真實性，益徵證人等偵查中所述屬實。證人等於
      原審及本院避重就輕的證言，不足為被告有利之認定。被
      告於附表一、二、三所示時地，販賣、轉讓毒品予證人等
      各犯行，均可認定。被告及辯護人以證人於原審或本院翻
      異之證言，否認犯行云云，不可採信。
（三）販賣毒品屬違法行為，且無公定價格，可任意分裝增減分
      量及純度，且每次買賣之價格、數量，隨時依雙方之關係
      深淺、資力、需求量、對行情之認知、來源是否充裕、查
      緝是否嚴緊、購買者被查獲時供出來源之可能風險之評估
      等因素，而異其標準，機動調整，非可一概論之。因此販
      毒之利得，除非經行為人詳細供出其販入之進價及其售價
      ，且數量俱臻明確外，實難察得其具體得利之實情。然販
      毒者從價差或量差中牟利，方式雖異，而其販賣之目的在
      於意圖營利則屬同一。舉凡有償交易，除足以反證其確係
      另基於某種非圖利本意之關係外，尚難僅因無法查悉其精
      確之販入價格，作為是否高價賣出之比較，即以無營利之
      意思而阻卻販毒犯行之追訴（最高法院99年度台上字第57
      22號判決意旨參照）。且毒品之價格不低，取得不易，凡
      實行販毒之不法勾當者，如無利可圖，即無甘冒被查緝法
      辦重刑之危險，平白無端義務轉讓之理。故其販入之價格
      應較售出之價格低廉，而有從中賺取買賣差價牟利，縱使
      販入與售出之價格相同，亦應有加以稀釋，而從中賺取數
      量差價牟利之犯意與犯行，應屬符合論理法則且不違背社
      會通常經驗之合理論斷。故被告具有附表一、二販賣第二
      級毒品甲基安非他命、第三級毒品愷他命之營利意圖，可
      以認定。
（四）此外，並有扣案被告所有SAMSUNG 牌（使用0000000000號
      SIM卡）行動電話1具可證，事證明確，被告犯行可以認定
      ，應予依法論科。
二、論罪：
（一）核被告丁亮所為，附表一 部分係犯毒品危害防制條例第4
      條第2項販賣第二級毒品罪；附表二部分違犯同條例第4條
      第3項販賣第三級毒品罪；附表三部分則犯同條例第8條第
      3項轉讓第三 級毒品罪。事實欄三部分併犯同條例第10條
      第2項施用第二 級毒品罪。被告持有第二級毒品甲基安非
      他命之低度行為，應吸收於販賣、施用行為，不另論罪（
      持有第三級毒品部分，因未達純質淨重20公克以上不成立
      犯罪，而無低度持有犯行被吸收之問題）。又愷他命雖屬
      管制藥品管理條例第3條所稱第三 級管制藥品，但因未經
      行政院衛生署公告禁止使用，僅屬管制藥品（意指經申請
      主管機關核可始得使用之藥品），非屬藥事法規定之禁藥
      ，故轉讓愷他命部分並無藥事法第83條第1 項轉讓禁藥規
      定之適用餘地。
（二）被告所為如附表一、二、三所示各次販賣、轉讓毒品犯行
      ，行為時間相異，難認屬於在密切接近之時、地，分屬數
      個舉動以接續或反覆施行之行為，核與接續犯之概念不相
      符合，且與施用毒品犯行，犯意個別，各次販賣、轉讓及
      施用毒品行為互異，應予分論併罰。
（三）被告曾經犯罪事實欄所載有期徒刑執行完畢，有本院被告
      前案紀錄表可憑，5 年內故意再犯本案有期徒刑以上各罪
      ，皆為累犯，各罪均應依法加重其刑（其中販賣第二級毒
      品罪之法定刑無期徒刑部分，依法不得加重）。至於被告
      所犯附表三轉讓第三級毒品愷他命各次犯行之數量因僅為
      少量捲菸，並無證據證明淨重均超過20公克以上，並無毒
      品危害防制條例第8條第5項加重處罰規定之適用。
（四）被告於偵查中針對起附表一、二所示販賣、轉讓毒品犯行
      均矢口否認，於本院審理中雖坦承附表三編號1之第3行為
      即100年1 月7日該次之轉讓第三級毒品犯行，因於偵查中
      並未自白，並無毒品危害防制條例第17條第2 項減輕刑罰
      規定之適用。
三、維持原判決即駁回上訴的理由：
（一）原審依毒品危害防制條例第4條第2 項、第3項、第8條第3
      項、第10條第2 項、第18條第1項前段、第19條第1項，刑
      法第11條前段、第47條第1項、第51條第5款規定，審酌被
      告為圖賺取不法利益，竟以販賣毒品之方式牟利，無償轉
      讓毒品，增加毒品在社會流通之危險性，對於國民健康及
      社會秩序已生危害，惟慮其智識程度不高（高職肄業），
      販賣毒品之數量及所得不多，且所犯之施用毒品犯行屬於
      自戕行為，並未危及他人等一切情狀，論處被告如附表一
      至三罪名欄所示之罪暨施用第二級毒品罪，均累犯，判處
      如附表一至三宣告刑欄所示之主從刑、施用毒品處有期徒
      刑6月，定其應執行刑有期徒刑15 年，並論述１、犯毒品
      危害防制條例第4條至第9條之罪，其供犯罪所用或因犯罪
      所得之財物，均沒收，如全部或一部不能沒收，追徵其價
      額或以其財產抵償，毒品危害防制條例第19條第1 項分別
      定有明文；毒品危害防制條例第19條第1 項規定，犯同條
      例第4條至第9條之罪，供犯罪所用或因犯罪所得之財物，
      均沒收，因並無「不問屬於犯人與否沒收之」之特別規定
      ，自仍有刑法第38條之適用，以屬於犯人所有者為限，始
      得沒收；又因毒品危害防制條例第19條第1 項係採義務沒
      收主義，故犯罪所得之對價，不問其中成本若干，利潤多
      少，均應全部諭知沒收，且該條所稱「追徵其價額」，必
      限於所沒收之物為金錢以外之其他財物而無法沒收時，始
      應追徵其價額，使其繳納與原物相當之價額，如所得財物
      為金錢而無法沒收時，應以其財產抵償，並無追徵價額之
      問題。２、扣案SANSUNG牌行動電話1具（不含SIM 卡），
      屬被告所有，供販賣、轉讓毒品所用之物，依法宣告沒收
      。至於所使用之0000000000 號行動電話門號SIM卡則是以
      被告配偶曾靖荀之名義申辦，有卷附租用戶資料可憑，依
      約非屬被告所有之物，尚無宣告沒收之依據。３、扣案現
      金新台幣6400元，被告辯稱是工作所得，並無積極證據足
      以認定屬於被告違犯附表一、二所示罪行之犯罪所得，尚
      無宣告沒收之依據；而附表一、二所示販賣毒品之犯罪所
      得現金部分，應於各次犯行中宣告沒收，且因並未扣案，
      如全部或一部不能沒收，自應以被告之財產抵償。４、扣
      案第二級毒品甲基安非他命（驗餘重量0.7238公克），為
      被告施用剩餘之物，應併同難以析離之分裝袋1 只，沒收
      銷燬。
（二）檢察官上訴意旨略以：被告販賣毒品危害社會國家，惡性
      重大，矢口否認犯行，犯後態度不佳，嚴重浪費訴訟資源
      ，依原審就被告犯行所定宣告刑之次數計算，其量刑應在
      7年6月以上，71年2 月以下之區間，原判決僅判處被告應
      執行有期徒刑15年，形同將多次犯行視而不見而有刑罰過
      度優惠之虞，請求撤銷原判決，量處被告應執行有期徒刑
      30年云云。經查，量刑之輕重，屬事實審法院得依職權自
      由裁量之事項，如已斟酌刑法第57條各款所列情狀，而未
      逾越法定刑度，不得遽指為違法。原判決就被告犯罪情節
      ，已在犯罪事實欄明白認定並於理由欄詳加論斷，且敘明
      審酌被告為圖賺取不法利益，竟以販賣毒品之方式牟利、
      無償轉讓毒品，增加毒品在社會流通之危險性，對於國民
      健康及社會秩序已生危害，惟慮其智識程度不高（高職肄
      業），販賣毒品之數量及所得非鉅，且所犯之施用毒品犯
      行乃自戕行為並未危及他人等一切情狀，定其應執行刑有
      期徒刑15年，並無不當。原審就刑罰裁量職權之行使，既
      未逾越法律所規定之範圍，也無濫用權限之情形，自不能
      任意指稱原審量刑有何不妥。檢察官上訴，應認無理由；
      被告上訴否認犯行，也無理由，已經論駁如前所述，故均
      應予駁回。
四、證人張坤嗚、翁翊華、秦健于、蕭世偉、周慶隆及許勝欽分
    別於偵查、原審或本院審理時，於供前具結而為證述，而就
    被告丁亮是否販賣、轉讓毒品予其本人之犯罪重要事項，各
    別先後為矛盾之證述，已如前述，是否涉犯偽證罪嫌，宜請
    檢察官另行偵辦。
據上論斷，應依刑事訴訟法第368條，判決如主文。
本案經檢察官羅松芳到庭執行職務。
中    華    民    國   100    年    12    月    23    日
                  刑事第六庭  審判長法  官  邱同印
                                    法  官  吳淑惠
                                    法  官  郭豫珍
以上正本證明與原本無異。
販賣第二級、第三級毒品罪部分如不服本判決，應於收受送達後
10 日內向本院提出上訴書狀，其未敘述上訴之理由者並得於提
起上訴後10日內向本院補提理由書（均須按他造當事人之人數附
繕本）「切勿逕送上級法院」。
轉讓第三級毒品、施用第二級毒品罪部分不得上訴。
                                    書記官  陳采薇
中    華    民    國   100    年    12    月    26    日
附表一（販賣第二級毒品部分）
┌─┬───┬────────┬─────────┬─────┬─────┬─────────┬───────────┐
│編│買受人│行動電話聯絡時間│  交易時間、地點  │交易數量  │交易金額（│       罪名       │      宣告之主從刑    │
│號│      │                │                  │          │新臺幣）  │                  │                      │
├─┼───┼────────┼─────────┼─────┼─────┼─────────┼───────────┤
│1 │張坤鳴│99年12月29日10時│99年12月29日，在新│甲基安非他│2000元    │販賣第二級毒品    │處有期徒刑7 年6 月。扣│
│  │      │6 分、10時24分、│北市○○區○○路  │命1 包（驗│          │                  │案SAMSUNG 牌行動電話1 │
│  │      │10時30分許，以09│161 號6 樓張坤鳴住│餘重量0.43│          │                  │具、未扣案犯罪所得現金│
│  │      │0000000 號行動電│處附近（起訴書誤載│98公克）  │          │                  │新臺幣2 千元，沒收；其│
│  │      │話與被告00000000│為淡水區老梅山上）│          │          │                  │中未扣案之犯罪所得部分│
│  │      │77號行動電話聯絡│。                │          │          │                  │，如全部或一部不能沒收│
│  │      │                │                  │          │          │                  │，以其財產抵償。      │
│  │      │                │                  │          │          │                  │                      │
├─┼───┼────────┼─────────┼─────┼─────┼─────────┼───────────┤
│2 │翁翊華│99年12月13日13時│99年12月13日下午，│1 包甲基安│2000元    │販賣第二級毒品    │處有期徒刑7 年6 月。扣│
│  │      │53分、14時30分許│在新北市三芝區楓林│非他命    │          │                  │案SAMSUNG 牌行動電話1 │
│  │      │以0000000000號行│路2號旁           │          │          │                  │具、未扣案犯罪所得現金│
│  │      │動電話與被告0953│                  │          │          │                  │新臺幣2 千元，沒收；其│
│  │      │770777號行動電話│                  │          │          │                  │中未扣案之犯罪所得部分│
│  │      │聯絡            │                  │          │          │                  │，如全部或一部不能沒收│
│  │      │                │                  │          │          │                  │，以其財產抵償。      │
│  │      │                │                  │          │          │                  │                      │
├─┼───┼────────┼─────────┼─────┼─────┼─────────┼───────────┤
│3 │郭馴鴻│99年12月13日20時│新北市淡水區中山北│0.5 公克甲│2000元    │販賣第二級毒品    │處有期徒刑7 年6 月。扣│
│  │      │25分54秒以095266│路1段旁           │基安非他命│          │                  │案SAMSUNG 牌行動電話1 │
│  │      │5791號行動電話撥│                  │          │          │                  │具、未扣案犯罪所得現金│
│  │      │打被告0000000000│                  │          │          │                  │新臺幣2 千元，沒收；其│
│  │      │號行動電話      │                  │          │          │                  │中未扣案之犯罪所得部分│
│  │      │                │                  │          │          │                  │，如全部或一部不能沒收│
│  │      │                │                  │          │          │                  │，以其財產抵償。      │
│  │      │                │                  │          │          │                  │                      │
│  │      ├────────┼─────────┼─────┼─────┼─────────┼───────────┤
│  │      │100年1月1日18時 │新北市○○區○○路│0.2 公克甲│1000元    │販賣第二級毒品    │處有期徒刑7 年6 月。扣│
│  │      │44分39秒以095266│上淡海加油站      │基安非他命│（起訴書附│                  │案SAMSUNG 牌行動電話1 │
│  │      │5791號行動電話撥│                  │          │表誤載為  │                  │具、未扣案犯罪所得現金│
│  │      │打被告0000000000│                  │          │500元 ）  │                  │新臺幣1 千元，沒收；其│
│  │      │號行動電話      │                  │          │          │                  │中未扣案之犯罪所得部分│
│  │      │                │                  │          │          │                  │，如全部或一部不能沒收│
│  │      │                │                  │          │          │                  │，以其財產抵償。      │
│  │      │                │                  │          │          │                  │                      │
│  │      ├────────┼─────────┼─────┼─────┼─────────┼───────────┤
│  │      │100年1月4日18時 │新北市○○區○○路│0.2 公克甲│1000元    │販賣第二級毒品    │處有期徒刑7 年6 月。扣│
│  │      │14分51秒、18時22│上淡海加油站      │基安非他命│          │                  │案SAMSUNG 牌行動電話1 │
│  │      │分53秒、18時52分│                  │          │          │                  │具、未扣案犯罪所得現金│
│  │      │42秒以0000000000│                  │          │          │                  │新臺幣1 千元，沒收；其│
│  │      │號行動電話撥打被│                  │          │          │                  │中未扣案之犯罪所得部分│
│  │      │告0000000000號行│                  │          │          │                  │，如全部或一部不能沒收│
│  │      │動電話          │                  │          │          │                  │，以其財產抵償。      │
│  │      │                │                  │          │          │                  │                      │
├─┼───┼────────┼─────────┼─────┼─────┼─────────┼───────────┤
│4 │秦健于│99年12月25日9時 │新北市淡水區下圭柔│不詳數量之│500元     │販賣第二級毒品    │處有期徒刑7 年6 月。扣│
│  │      │40分以0000000000│山附近            │甲基安非他│          │                  │案SAMSUNG 牌行動電話1 │
│  │      │號行動電話撥打被│                  │命1 包    │          │                  │具、未扣案犯罪所得現金│
│  │      │告0000000000號行│                  │          │          │                  │新臺幣500 元，沒收；其│
│  │      │動電話          │                  │          │          │                  │中未扣案之犯罪所得部分│
│  │      │                │                  │          │          │                  │，如全部或一部不能沒收│
│  │      │                │                  │          │          │                  │，以其財產抵償。      │
│  │      │                │                  │          │          │                  │                      │
├─┼───┼────────┼─────────┼─────┼─────┼─────────┼───────────┤
│5 │潘柏銓│100年1月3日12時 │新北市淡水區北勢子│1 公克甲基│3000元    │販賣第二級毒品    │處有期徒刑7 年6 月。扣│
│  │      │41分以000000000 │28號工廠附近      │安非他命  │          │                  │案SAMSUNG 牌行動電話1 │
│  │      │號電話撥打被告09│                  │          │          │                  │具、未扣案犯罪所得現金│
│  │      │00000000號行動電│                  │          │          │                  │新臺幣3 千元，沒收；其│
│  │      │話              │                  │          │          │                  │中未扣案之犯罪所得部分│
│  │      │                │                  │          │          │                  │，如全部或一部不能沒收│
│  │      │                │                  │          │          │                  │，以其財產抵償。      │
│  │      │                │                  │          │          │                  │                      │
└─┴───┴────────┴─────────┴─────┴─────┴─────────┴───────────┘
附表二（販賣第三級毒品部分）
┌─┬───┬────────┬────────┬──────┬─────┬─────────┬───────────┐
│編│買受人│以行動電話聯絡之│交易時間、地點  │交易數量    │交易金額（│       罪名       │      宣告之主從刑    │
│號│      │時間            │                │            │新臺幣）  │                  │                      │
├─┼───┼────────┼────────┼──────┼─────┼─────────┼───────────┤
│1 │蕭世偉│99年12月13日23時│99年12月13日，在│愷他命（粉狀│ 1000元   │販賣第三級毒品    │處有期徒刑5 年6 月。扣│
│  │      │49分26秒（原審誤│新北市三芝國中前│）          │          │                  │案SAMSUNG 牌行動電話1 │
│  │      │植為36秒，應予更│面的站牌        │            │          │                  │具、未扣案犯罪所得現金│
│  │      │正）以0000000000│                │            │          │                  │新臺幣1 千元，沒收；其│
│  │      │ 號電話撥打被告 │                │            │          │                  │中未扣案之犯罪所得部分│
│  │      │0000000000號行動│                │            │          │                  │，如全部或一部不能沒收│
│  │      │電話            │                │            │          │                  │，以其財產抵償。      │
│  │      │                │                │            │          │                  │                      │
├─┼───┼────────┼────────┼──────┼─────┼─────────┼───────────┤
│2 │周慶隆│99年12月23日19時│新北市淡水區番子│3支愷他命菸 │300元     │販賣第三級毒品    │處有期徒刑5 年6 月。扣│
│  │      │29分、19時36分、│厝11號周慶隆住處│            │          │                  │案SAMSUNG 牌行動電話1 │
│  │      │19時47分以091142│                │            │          │                  │具、未扣案犯罪所得現金│
│  │      │2640號行動電話撥│                │            │          │                  │新臺幣300 元，沒收；其│
│  │      │打被告0000000000│                │            │          │                  │中未扣案之犯罪所得部分│
│  │      │號行動電話      │                │            │          │                  │，如全部或一部不能沒收│
│  │      │                │                │            │          │                  │，以其財產抵償。      │
│  │      │                │                │            │          │                  │                      │
│  │      ├────────┼────────┼──────┼─────┼─────────┼───────────┤
│  │      │99年12月27日11時│新北市淡水區番子│約3、4支愷他│300 元    │販賣第三級毒品    │處有期徒刑5 年6 月。扣│
│  │      │47分以000000000 │厝11號周慶隆住處│命菸數量之愷│          │                  │案SAMSUNG 牌行動電話1 │
│  │      │號行動電話撥打被│                │他命        │          │                  │具、未扣案犯罪所得現金│
│  │      │告0000000000號行│                │            │          │                  │新臺幣300 元，沒收；其│
│  │      │動電話          │                │            │          │                  │中未扣案之犯罪所得部分│
│  │      │                │                │            │          │                  │，如全部或一部不能沒收│
│  │      │                │                │            │          │                  │，以其財產抵償。      │
│  │      │                │                │            │          │                  │                      │
└─┴───┴────────┴────────┴──────┴─────┴─────────┴───────────┘
附表三（轉讓第三級毒品部分）
┌─┬───┬────────┬────────┬──────┬──────────┬───────────┐
│編│受轉讓│以行動電話聯絡之│轉讓毒品之交易時│轉讓之毒品數│        罪名        │        宣告刑        │
│號│人    │時間            │間、地點        │量          │                    │                      │
├─┼───┼────────┼────────┼──────┼──────────┼───────────┤
│1 │江正雄│100 年1 月3 日8 │100 年1 月3 日17│2支愷他命菸 │轉讓第三級毒品      │處有期徒刑4 月。扣案  │
│  │      │時28分、39分，17│時18分許，在被告│            │                    │SAMSUNG 牌行動電話1 具│
│  │      │時18分許，以0938│淡水住處。      │            │                    │，沒收。              │
│  │      │011010號行動電話│                │            │                    │                      │
│  │      │與被告0000000000│                │            │                    │                      │
│  │      │號行動電話聯絡  │                │            │                    │                      │
│  │      ├────────┼────────┼──────┼──────────┼───────────┤
│  │      │100 年1 月5 日20│100 年1 月5 日在│1支愷他命菸 │轉讓第三級毒品      │處有期徒刑4 月。扣案  │
│  │      │時40分許，以0938│新北市三芝區福德│            │                    │SAMSUNG 牌行動電話1 具│
│  │      │011010號行動電話│村埔尾1 號江正雄│            │                    │，沒收。              │
│  │      │與被告0000000000│住處            │            │                    │                      │
│  │      │號行動電話聯絡  │                │            │                    │                      │
│  │      ├────────┼────────┼──────┼──────────┼───────────┤
│  │      │100 年1 月7 日16│100 年1 月7 日，│1支愷他命菸 │轉讓第三級毒品      │處有期徒刑4 月。扣案  │
│  │      │時57分、17時15分│在新北市三芝區後│            │                    │SAMSUNG 牌行動電話1 具│
│  │      │、17時23分許，以│店子路邊        │            │                    │，沒收。              │
│  │      │0000000000號行動│                │            │                    │                      │
│  │      │電話與被告095377│                │            │                    │                      │
│  │      │0777號行動電話聯│                │            │                    │                      │
│  │      │絡              │                │            │                    │                      │
│  │      ├────────┼────────┼──────┼──────────┼───────────┤
│  │      │100 年1 月11日21│100 年1 月11日21│2支愷他命菸 │轉讓第三級毒品      │處有期徒刑4 月。扣案  │
│  │      │時21分許，以0938│時30分許，在新北│            │                    │SAMSUNG 牌行動電話1 具│
│  │      │011010號行動電話│市三芝區和風超市│            │                    │，沒收。              │
│  │      │與被告0000000000│                │            │                    │                      │
│  │      │號行動電話聯絡  │                │            │                    │                      │
├─┼───┼────────┼────────┼──────┼──────────┼───────────┤
│2 │許勝欽│99年12月19日22時│99年12月19日在新│數支愷他命菸│轉讓第三級毒品      │處有期徒刑4 月。扣案  │
│  │      │21分、55分，23時│北市淡水區登輝大│            │                    │SAMSUNG 牌行動電話1 具│
│  │      │32分，以00000000│道、北新路口7-11│            │                    │，沒收。              │
│  │      │64號行動電話撥打│便利商店        │            │                    │                      │
│  │      │被告0000000000號│                │            │                    │                      │
│  │      │行動電話        │                │            │                    │                      │
└─┴───┴────────┴────────┴──────┴──────────┴───────────┘